【裁判字號】    92,易,1119
【裁判日期】    920724
【裁判案由】    毒品危害防制條例
【裁判全文】
臺灣臺北地方法院刑事判決                        九十二年度易字第一一一九號
    公  訴  人  臺灣臺北地方法院檢察署檢察官
    被      告  甲○○  男  三.
右列被告因違反毒品危害防制條例案件，經檢察官提起公訴（九十二年度毒偵字第八
四號），本院認為不宜以簡易判決處刑，改以通常程序判決如左：
    主  文
甲○○施用第二級毒品，累犯，處有期徒刑柒月。
    事  實
一、甲○○前於民國八十六年間因違反麻醉藥品管理條例案件（聲請簡易判決處刑書
    誤載為違反藥事法案件），經本院判處有期徒刑六月，如易科罰金，以三百元折
    算一日並確定，甫於八十八年一月五日執行完畢，猶不知悔改，於八十九年間因
    違反毒品危害防制條例案件，經台灣士林地方法院以八十九年度毒聲字第一一四
    一號裁定送觀察、勒戒後，認無繼續施用毒品之傾向，經臺灣士林地方法院檢察
    署檢察官於八十九年十二月二十七日以八十九年度毒偵字第一一八九號為不起訴
    處分確定，又於九十年間再因施用毒品案件，經本院以九十年度毒聲字第二００
    三號裁定送觀察、勒戒後，認有繼續施用毒品之傾向，經本院以九十一年度毒聲
    字第一三０號裁定送戒治處所強制戒治一年，又經本院以九十一年度毒聲字第一
    二００號裁定停止戒治，所餘戒治期間付保護管束（保護管束期滿日九十一年十
    二月二十八日），於九十一年七月五日出所，另台灣台北地方法院檢察署檢察官
    以九十年度毒偵字第一八四一號提起公訴，經本院以九十年度訴字第八八號判處
    有期徒刑七月（施用第一級毒品部分）、四月（施用第二級毒品部分），定應執
    行刑十月並確定（九十二年四月二十二日入監執行，執行指揮書執畢日期九十三
    年二月二十一日），猶不思戒除毒癮，竟於保護管束期間之九十一年十二月十八
    日在新竹縣某工地施用第二級毒品安非他命一次，嗣於九十一年十二月二十日至
    台灣台北地方法院檢察署觀護人室採集尿液送驗結果呈安非他命及甲基安非他命
    陽性反應，始查悉上情。
二、案經臺灣臺北地方法院檢察署檢察官自動檢舉聲請簡易判決處刑，經本院認不宜
    以簡易判決處刑，改依通常程序審理。
    理  由
一、訊據被告甲○○對於右揭事實坦承不諱，且被告於九十一年十二月二十日至台灣
    台北地方法院檢察署觀護人室採集尿液送驗結果呈安非他命及甲基安非他命陽性
    反應，有臺灣尖端先進生技醫藥股份有限公司濫用藥物檢驗中心九十一年十二月
    二十七日濫用藥物檢驗報告一紙在卷可憑；又被告於八十九年間因違反毒品危害
    防制條例案件，經台灣士林地方法院以八十九年度毒聲字第一一四一號裁定送觀
    察、勒戒後，認無繼續施用毒品之傾向，經臺灣士林地方法院檢察署檢察官於八
    十九年十二月二十七日以八十九年度毒偵字第一一八九號為不起訴處分確定，又
    於九十年間再因施用毒品案件，經本院以九十年度毒聲字第二００三號裁定送觀
    察、勒戒後，認有繼續施用毒品之傾向，經本院以九十一年度毒聲字第一三０號
    裁定送戒治處所強制戒治一年，又經本院以九十一年度毒聲字第一二００號裁定
    停止戒治，所餘戒治期間付保護管束（保護管束期滿日九十一年十二月二十八日
    ），於九十一年七月五日出所，另台灣台北地方法院檢察署檢察官以九十年度毒
    偵字第一八四一號提起公訴，經本院以九十年度訴字第八八號判處有期徒刑七月
    （施用第一級毒品部分）、四月（施用第二級毒品部分），定應執行刑十月並確
    定（九十二年四月二十二日入監執行，執行指揮書執畢日期九十三年二月二十一
    日），有上開台灣台北地方法院檢察署九十年度毒偵字第一八四一號起訴書、本
    院九十年度訴字第八八號判決書、本院九十年度簡上字第四四七號判決書及台灣
    高等法院被告全國前案紀錄表、台灣台北地方法院檢察署刑案資料查註紀錄表等
    各一件在卷足憑，益徵被告出於任意性之自白與事實相符，本件事證明確，被告
    犯行，堪予認定。
二、核被告所為，係犯毒品危害防制條例第十條第二項之施用第二級毒品罪。被告施
    用毒品前之持有毒品低度行為，為施用之高度行為所吸收，不另論罪。被告前於
    八十六年間因違反麻醉藥品管理條例案件，經本院判處有期徒刑六月，如易科罰
    金，以三百元折算一日並確定，甫於八十八年一月五日執行完畢，有台灣高等法
    院被告全國前案紀錄表、台灣台北地方法院檢察署刑案資料查註紀錄表各一件在
    卷足憑，其於五年內再犯本件有期徒刑以上之罪，為累犯，應依刑法第四十七條
    之規定加重其刑。爰審酌被告施用具成癮性毒品之犯行，危害身心甚鉅，犯罪動
    機、目的係難耐毒癮，本不宜輕恕，惟念其施用次數一次，犯罪後坦承犯行，態
    度良好等一切情狀，量處如主文所示之刑。
據上論斷，應依刑事訴訟法第四百五十二條、第二百九十九條第一項前段、毒品危害
防制條例第十條第二項，刑法第十一條前段、第四十七條，判決如主文。
本案經檢察官吳建輝到庭執行職務。
中      華      民      國      九十二    年      七    月    二十四    日
                                      臺灣臺北地方法院刑事第六庭
                                          法  官    黃  雅  芬
右正本證明與原本無異。
如不服本判決，應於判決送達後十日內，向本院提出上訴狀。
                                          書記官    楊  麗  娟
中      華      民      國      九十二    年      七    月    二十四    日
附錄本案論罪科刑法條全文
毒品危害防制條例第十條
施用第一級毒品者，處六月以上五年以下有期徒刑。
施用第二級毒品者，處三年以下有期徒刑。


司法院資訊處製作；財團法人民間司法改革基金會備份。
